【裁判字號】    89,易,728
【裁判日期】    891019
【裁判案由】    傷害
【裁判全文】
臺灣新竹地方法院刑事判決                          八十九年度易字第七二八號
    公  訴  人  臺灣新竹地方法院檢察署檢察官
    被      告  丙○○
                甲○○
                乙○○
    右三人共同
    選任辯護人  鄭勵堅
右列被告等因傷害案件，經檢察官提起公訴（八十九年度偵字第二三六九號），本院
判決如左：
    主  文
丙○○、甲○○、乙○○均共同傷害人之身體，各處拘役日，如易科罰金，均以
佰元折算壹日。
    事  實
一、緣丙○○係丁○○前妻卓麗淑（其二人雖已離婚，但仍同財共居）之父親，甲○○、乙○○分別為卓麗淑的弟弟，丙○○、甲○○與乙○○三人因不滿丁○○長
    年虐待卓麗淑，且丁○○又於民國八十八年九月二十一日晚上九時五十分許，在
    其與卓麗淑二人位於新竹市○○路○段六四八巷八十四弄一號之住處，以鐵棍痛
    毆卓麗淑，導致卓麗淑受有頭部外傷併右側眼眶周圍血腫、四肢多處挫瘀傷等傷
    害（此次家庭暴力行為已經本院以八十九年暫家護字第一一七號暫時保護令裁定
    丁○○不得對卓麗淑實施身體或精神上不法侵害等在案），丙○○、甲○○與乙○○三人遂基於教訓丁○○之傷害人身體之犯意聯絡，於翌（二十二）日晚上十
    時許，分別持不詳工具，共同前往丁○○之上開住處，在上開住處二樓之浴室內
    發現丁○○後遂一同毆打丁○○，造成玻璃、門窗等破損（毀損部分未據告訴）
    ，丁○○一時心虛欲逃離現場，又因斯時正逢「九二一大地震」全臺灣電力尚未
    恢復之際，丁○○遂於丙○○、甲○○、乙○○三人之追打下不慎自二樓樓梯上
    摔至一樓，因而受有頭枕部頭皮裂傷（兩處，各五公分、三公分）、右眼皮裂傷
    （二公分）及右大姆指裂傷（四公分）等傷害，適警員經丁○○之家人報警趕到
    ，丙○○、甲○○與乙○○等三人始作罷離去。
二、案經丁○○訴由新竹市警察局第三分局報告臺灣新竹地方法院檢察署檢察官偵查
    起訴。
    理  由
一、訊據被告丙○○、甲○○與乙○○等三人固均坦承有在上開時間至告訴人丁○○
    之住處找其理論為何要一再虐待卓麗淑，惟均矢口否認有何傷害之犯行，辯稱：
    因為丁○○一直虐待卓麗淑，伊等實在是看不下去了，才會去找丁○○理論，伊
    等並未帶傢伙去，進去後伊等就直接上二樓找丁○○，雙方一碰面後就吵架，丁○○心虛想要往樓下跑，結果自己在樓梯間跌倒才會受傷，伊等並未打人云云。
    經查，
（一）被告丙○○的女兒、被告甲○○與乙○○二人的姊姊卓麗淑，經常被告訴人丁○○毆打，且均打得不輕，而八十八年九月二十一日晚上告訴人復曾痛毆卓麗
      淑成傷之事實，業據證人即告訴人與卓麗淑的女兒戊○○證述在卷，告訴人丁○○亦不否認，而告訴人於八十八年九月二十一日晚上對卓麗淑所為之家庭暴
      力行為，並由卓麗淑向本院民事庭聲請暫時保護令後，經本院以八十九年度暫
      家護字第一一七號民事暫時保謢令裁定丁○○不得對卓麗淑實施身體或精神上
      不法侵害、不得直接或間接對卓麗淑為騷擾、通話、通信之聯絡行為，且應最
      少遠離卓麗淑居所及工作場所至少二百公尺等，有上開裁定書一份在卷可憑，
      是被告丙○○、甲○○與乙○○等三人基於愛護、疼惜卓麗淑之心情而無法忍
      受告訴人一再欺負卓麗淑係可以瞭解。
（二）被告丙○○、甲○○與乙○○等三人雖均否認有打告訴人，惟右揭事實業據告
      訴人丁○○於偵、審中指訴綦詳，並經證人戊○○證述被告丙○○、甲○○與
      乙○○等三人確於一進屋發現告訴人所在後即三人合力毆打、追趕告訴人，告
      訴人並因此在慌亂下跌下樓梯而受有頭枕部頭皮裂傷（兩處，各五公分、三公
      分）、右眼皮裂傷（二公分）及右大姆指裂傷（四公分）等傷害，有南門綜合
      醫院診斷證明書一紙附於偵查卷內可稽，且有自二樓浴室至一樓樓梯口沿路家
      具凌亂、門窗破損，一樓樓梯口並留有一灘血跡之照片共六幀在卷可憑，並經
      警員到場處理處，於其工作紀錄簿記載：「二十二時一一Ｏ通報前中華路五段
      六四八巷八四弄一號處理打架事件，結果是該住處屋主丁○○遭其岳父打傷，
      表示暫不提起告訴，送南門醫院療傷」，有上開新竹市警察局第三分局朝山派
      出所工作紀錄簿影本一頁存卷可考。衡情被告丙○○、甲○○與乙○○等三人
      係在盛怒之下去找告訴人理論，現場亦因此顯得十分凌亂，被告丙○○、甲○○與乙○○等三人應確有對告訴人動手修理，況告訴人於當時即對到場處理警
      員表示其被打但暫不提出告訴，可認告訴人所指非虛，被告丙○○、甲○○與
      乙○○等三人應確有在右開時、地毆打告訴人無誤。
（三）又公訴人稱被告丙○○係持用報紙包著的不詳刀械乙支、被告甲○○持狀似掃
      刀的刀械乙支、被告乙○○則持木製球棒乙支為工具毆打告訴人，惟被告三人
      均否認有攜帶上開工具，經質之證人戊○○，其於警訊之八十九年三月二十九
      日時證稱：看見外公（即被告丙○○）拿類似水果刀的兇器、大舅（即被告甲○○）拿掃刀、小舅（即被告乙○○）拿棒球；其於同年五月十九日偵訊時則
      證述：外公拿一支用報紙包的刀子，乙○○拿一支木製球棒，甲○○拿一支柄
      很細長的刀子；於同年七月二十日於本院訊問時又稱：外公拿著一個用報紙包
      的東西、甲○○拿一支長的刀後面有木柄，乙○○拿一根木棍等語，證人戊○○之證詞前後已有不一，而經本院當庭命告訴人與證人戊○○畫下當時被告三
      人所持之工具，其二人所繪亦均不相同，此部分無從具體認定，但依告訴人所
      受之傷勢顯非因單純跌倒所致，併此敘明。
    綜上所述，本件事證已臻明確，被告丙○○、甲○○與乙○○等三人之傷害犯行
    洵堪認定，應予依法論科。
二、核被告丙○○、甲○○與乙○○等三人所為，均係犯刑法第二百七十七條第一項
    之傷害罪。被告丙○○、甲○○與乙○○等三人間就上開犯行，有犯意之聯絡及
    行為之分擔，均為共同正犯。爰審酌被告丙○○、甲○○與乙○○等三人毆打被
    害人之行為的確觸法，但斟酌其等犯罪之動機實係看不過去自己的親人白白遭受
    欺侮，但其等不謀法律途徑救濟而以私刑，顯不足取，然告訴人於確定卓麗淑對
    其的傷害告訴期間逾期後始趕緊提出本件告訴，其動機亦有可議之處等一切情狀
    ，分別量處如主文所示之刑，並均諭知易科罰金之折算標準。
三、據上論斷，應依刑事訴訟法第二百九十九條第一項前段，刑法第二十八條、第二
    百七十七條第一項、第四十一條，罰金罰鍰提高標準條例第一條前段、第二條，
    判決如主文。
本案經檢察官林李嘉到庭執行職務。
中      華      民      國    八十九    年      十      月     十九     日
                                  臺灣新竹地方法院刑事第一庭
          法  官  遲  中  慧
右正本證明與原本無異。
如不服本判決，應於判決送達後十日內向本院提出上訴狀( 應附繕本 )，上訴於
臺灣高等法院。
                                      書記官  龔  柏  萃
中      華      民      國    八十九    年      十      月     十九     日
附錄本案論罪科刑法條全文：刑法第二百七十七條第一項、
刑法第二百七十七條
傷害人之身體健康者，處三年以下有期徒刑、拘役或一千元以下罰金。
犯前項之罪因而致人於死者，處無期徒刑或七年以上有期徒刑，致重傷者，處三年以
上十年以下有期徒刑。


司法院資訊處製作；財團法人民間司法改革基金會備份。
